ACORDAO-COMPLETO-2458030

ACÓRDÃO 558/2022 ATA 2/2022 - PRIMEIRA CÂMARA

VISTOS, relatados e discutidos estes autos de recurso de reconsideração interposto por Márcio Angelo Araújo Júnior, contra o Acórdão 8390/2019-TCU-Primeira Câmara;
ACORDAM os Ministros do Tribunal de Contas da União, reunidos em sessão da Primeira Câmara, com fundamento nos arts. 32, inciso I, e 33, da Lei 8.443/1992, e ante as razões expostas pelo relator, em:
9.1. conhecer do recurso interposto para, no mérito, negar-lhe provimento;
9.2. dar ciência desta deliberação ao recorrente e aos demais interessados.

Recurso de reconsideração  em tomada de contas especial.

Primeira Câmara

Município de Santo Hipólito - MG.

3. Interessados/Responsáveis/Recorrentes:
3.1. Responsáveis: Márcio Angelo Araújo Júnior (XXX.823.876-XX); Producoes Artisticas Linearte Ltda (11.587.966/0001-93).
3.2. Recorrente: Márcio Angelo Araújo Júnior (XXX.823.876-XX).

13.1. Ministros presentes: Benjamin Zymler (na Presidência), Walton Alencar Rodrigues (Relator) e Jorge Oliveira.
13.2. Ministro-Substituto convocado: Augusto Sherman Cavalcanti.
13.3. Ministro-Substituto presente: Weder de Oliveira.

WALTON ALENCAR RODRIGUES

Ministro Vital do Rêgo.

Adoto, como relatório, a instrução da Secretaria de Recursos (peças 114 e 115) , que contou com a anuência do Ministério Público junto ao TCU (peça 118) .
"INTRODUÇÃO
1.	Trata-se de recurso de reconsideração interposto por Márcio Ângelo Araújo Júnior (peça 95) contra o Acórdão 8390/2019-TCU-Primeira Câmara (peça 24) , da relatoria do Ministro Vital do Rêgo.
1.1.	A deliberação recorrida apresenta o seguinte teor:
VISTOS, relatados e discutidos estes autos de tomada de contas especial instaurada pelo Ministério do Turismo (MTur) em desfavor do Sr. Márcio Ângelo Araújo Júnior, ex-prefeito de Santo Hipólito/MG (gestão 2009-2012) , em virtude da não comprovação da boa e regular aplicação dos recursos do Convênio 1.112/2010, que tinha por objeto apoio à realização do evento "1º Festival de Pesca Esportiva";
ACORDAM os Ministros do Tribunal de Contas da União, reunidos em sessão de 1ª Câmara, ante as razões expostas pelo relator, em:
9.1. julgar irregulares as contas de Márcio Ângelo Araújo Júnior (XXX.823.876-XX) e da empresa Produções Artísticas Lineart Ltda. (11.587.966/0001-93) , com fundamento nos arts. 1º, inciso I, 16, inciso III, alíneas "b" e "c", c/c os arts. 1º, inciso I, e 209, incisos II e III, do Regimento Interno do TCU;
9.2. condenar solidariamente os responsáveis identificados no subitem anterior, com fundamento nos arts. 19, caput, e 23, inciso III, da Lei 8.443/1992, c/c os arts. 210 e 214, inciso III, do Regimento Interno do TCU, ao pagamento de R$ 67.400,00, com a fixação do prazo de quinze dias, a contar da notificação, para comprovar, perante o Tribunal (art. 214, inciso III, alínea "a", do Regimento Interno) , o recolhimento da dívida aos cofres do Tesouro Nacional, atualizada monetariamente e acrescida dos juros de mora, calculados a partir de 17/5/2011, até a data do recolhimento, na forma prevista na legislação em vigor;
9.3. aplicar ao Sr. Márcio Ângelo Araújo Júnior (XXX.823.876-XX) e a empresa Produções Artísticas Lineart Ltda. (11.587.966/0001-93) , individualmente, a multa prevista no art. 57 da Lei 8.443/1992, c/c o art. 267 do Regimento Interno do TCU, no valor de R$ 7.000,00 (sete mil reais) , fixando-lhe o prazo de 15 (quinze) dias, a contar da notificação, para que comprove, perante o Tribunal (art. 214, inciso III, alínea "a", do Regimento Interno) , o recolhimento da dívida ao cofre do Tesouro Nacional, acrescida dos encargos legais devidos a contar da data do presente acórdão, caso não venha a ser paga dentro do prazo ora estipulado;
9.4. aplicar ao Sr. Márcio Ângelo Araújo Júnior (XXX.823.876-XX) , a multa prevista no art. 58, inciso II, da Lei 8.443/1992, c/c o art. 268, inciso II, do Regimento Interno do TCU, no valor de R$ 5.000,00 (cinco mil reais) , fixando-lhe o prazo de quinze dias, a contar da notificação, para que comprove, perante o Tribunal (art. 214, inciso III, alínea "a", do Regimento Interno) , o recolhimento da dívida ao cofre do Tesouro Nacional, acrescida dos encargos legais devidos a contar da data do presente acórdão, caso não venha a ser paga dentro do prazo ora estipulado;
9.5. autorizar, desde logo, com fundamento nos art. 28, inciso II, da Lei 8.443/1992, a cobrança judicial das dívidas, caso não atendida a notificação, conforme prevê o art. 219, inciso II, do Regimento Interno do TCU;
9.6. autorizar, caso requerido, o parcelamento das dívidas constantes deste Acórdão em até 36 (trinta e seis) prestações mensais e sucessivas, com amparo no art. 26 da Lei nº 8.443/1992, e no art. 217 do RITCU, esclarecendo ao responsável que a falta de pagamento de qualquer parcela importará no vencimento antecipado do saldo devedor (art. 217, § 2º, do RITCU) , sem prejuízo das demais medidas legais; e
9.7. dar ciência desta deliberação ao Procurador-Chefe da Procuradoria da República em Minas Gerais, nos termos do § 3º do art. 16 da Lei 8.443/1992, c/c o § 7º do art. 209 do Regimento Interno do TCU, para adoção das medidas que entender cabíveis.
HISTÓRICO
2.	Trata-se de Tomada de Contas Especial instaurada pela Ministério do Turismo em desfavor de Márcio Ângelo Araújo Júnior, ex-Prefeito, em decorrência da reprovação da prestação de contas relativa aos recursos repassados ao Município de Santo Hipólito/MG, por força do Convênio 1112/2010 (Siconv 741211/2010, peça 3, p. 1-20) , cujo objeto consistia em prestar apoio à realização do evento intitulado "1º Festival de Pesca Esportiva".
2.1.	Os recursos repassados pela União totalizaram R$ 80.000,00 e foram transferidos em uma parcela em 17/5/2011 (peça 6, p. 1) e o ajuste teve vigência no período de 25/6/2010 a 20/7/2011, cuja prestação de contas deveria ocorrer em até 30 dias após expirado o convênio.
2.2.	O órgão concedente, em 2/10/2012, expediu a Nota Técnica de Análise n. 889/2012 (peça 9, p. 1-8) informando que não foram apresentados elementos suficientes que permitissem a emissão de parecer técnico conclusivo a respeito do cumprimento do objeto conveniado, emitindo ofício ao ora recorrente para que apresentassem informações complementares (peça 10, p. 1) .
2.3.	Em razão de não ter enviado documentação completa (peça 16) que permitissem a comprovação da execução do objeto do convênio, o Ministério do Turismo emitiu a Nota Técnica de Reanálise n. 723/2013 (peça 21, p. 1-6) , de 25/7/2013, evidenciando que não foram apresentados elementos suficientes para se atestar o correto emprego dos recursos públicos federais repassados e Nota Técnica de Análise Financeira n. 542/2016, de 18/5/2016, concluindo pela reprovação das contas, atribuindo débito no valor integral repassado ao então Prefeito Municipal (peça 25, p. 1-9) .
2.4.	Cumpridos os trâmites legais no âmbito do controle externo os autos foram encaminhados a esta Corte que, conforme instrução lançada à peça 48, propôs a citação do ora recorrente por ter gerido os recursos e da empresa Produções Artísticas Lineart Ltda., beneficiária dos recursos repassados.
2.5.	Regularmente citados (peças 53-56) , apesar de ter sido solicitado pelo ora recorrente (peça 66) e de ser deferida prorrogação de prazo para apresentação de razões de justificativa (peça 67) , ambos responsáveis permaneceram silentes.
2.6.	Dessa forma, a Unidade Técnica desta Corte, ante a ausência de documentação que comprove a boa e regular aplicação dos recursos públicos federais repassados, propôs o julgamento pela irregularidade das contas, a imputação de débito no valor total repassado e a aplicação de multa (peças 69 e 70) .
2.7.	O D. Representante do Parquet especializado, Subprocurador-Geral Lucas Rocha Furtado, em parecer à peça 71, discordou da proposta de encaminhamento sob o entendimento de que a empresa contratada não deve ser responsabilizada e que o débito a ser imputado ao então gestor municipal perfaz o montante de R$ 25.400,00, tendo em vista que parte dos valores repassados foram gastos no objeto conveniado.
2.8.	Este Tribunal, acompanhando em essência a proposta de encaminhamento da Unidade Técnica (peça 74) , proferiu o acórdão recorrido.
EXAME DE ADMISSIBILIDADE
3.	Reitera-se o exame preliminar de admissibilidade (peça 96) , ratificado à peça 98 pelo relator, Exmo. Ministro Walton Alencar Rodrigues, que concluiu pelo conhecimento do recurso, eis que preenchidos os requisitos processuais aplicáveis à espécie, suspendendo-se os efeitos dos itens 9.1, 9.2, 9.3, 9.4 e 9.5, do Acórdão 8390/2019-TCU-Primeira Câmara, inclusive à outra devedora solidária.
EXAME TÉCNICO
4.	Delimitação do recurso
4.1.	Constitui objeto do recurso examinar as seguintes questões:
a) se ocorreu a prescrição das pretensões punitiva e ressarcitória desta Corte;
b) se houve cerceamento dos direitos ao contraditório e à ampla defesa;
c) se o objeto do convênio foi integralmente executado;
d) se a tramitação dos presentes autos é causa da ocorrência de bis in idem;
e) se devem os presentes autos serem arquivados;
f) se a imputação de débito depende da existência de ato praticado com doloso ou culpa grave, a teor do que prevê a Lei de Improbidade Administrativa.
5.	Prescrição. 
5.1.	Alega o recorrente que ocorreu a prescrição das pretensões punitiva e de ressarcimento desta Corte ante o transcurso de mais de cinco anos entre o prazo final para prestação de contas do convênio (2011) e a data em que foi proferido o acórdão condenatório (2018) .
5.2.	Nesse sentido, afirma o recorrente que deve ser aplicado o prazo prescricional de cinco anos nos termos da Lei 9.873/1999, trazendo julgados do Supremo Tribunal Federal e do Superior Tribunal de Justiça que amparam sua pretensão.
Análise
5.3.	A questão da prescrição da pretensão de ressarcimento ao erário foi considerada no acórdão recorrido e refutada, ante o entendimento deste Tribunal acerca da imprescritibilidade das ações de ressarcimento em favor do erário, com base no art. 37, § 5º, da Constituição Federal, que se encontra inscrito, inclusive, em sua Súmula 282, e de prescrição de sua pretensão punitiva ser regulada pelo art. 205 do Código Civil, conforme Acórdão 1441/2016-TCU-Plenário.
5.4.	Todavia, recentemente, o Supremo Tribunal Federal, no julgamento do RE 636886, fixou enunciado para o Tema 899 da repercussão geral que lançou nova perspectiva sobre essa questão, deixando assente a tese de que é prescritível a pretensão de ressarcimento ao erário fundada em decisão de tribunal de contas.
5.5.	Assim, e verificando o transcurso do tempo nos presentes autos constata-se que, seja pelo regime do Código Civil, seja sob a ótica da Lei 9.873/1999, não se operou a prescrição nos presentes autos, ainda que se trate da prescrição intercorrente prevista neste último normativo.
5.6.	Nesse sentido, observa-se que o prazo final para prestação de contas ocorreu em 19/8/2011 (peças 42, p. 1, e 3, p. 7 e 15) e o ato que ordenou a citação, causa de suspensão da contagem do prazo prescricional, conforme Acórdão 1441/2016-TCU-Plenário, se deu em 12/6/2017 (peça 50) , não havendo se passado os dez anos previstos no art. 205 do Código Civil.
5.7.	Também não ocorreu prescrição nos termos da Lei 9.873/1999, pois apesar de entre o prazo para prestação de contas e a data em que foi proferido o Acórdão condenatório (marco final previsto em lei, ocorrido em 20/8/2019) terem se passado mais de cinco anos, previsto no art. 1º da citada lei, ocorreram várias interrupções do prazo prescricional, previstos em seu art. 2º, dentre os quais cabe destaca os seguintes:
a) Nota Técnica de Análise n. 889/2012, de 2/10/2012, constatando que não foram apresentados elementos suficientes que permitissem a emissão de parecer técnico conclusivo a respeito do cumprimento do objeto conveniado (peça 9, p. 1-8) ;
b) Nota Técnica de Reanálise n. 723/2013, de 25/7/2013, evidenciando que não foram apresentados novos elementos suficientes para se atestar o correto emprego dos recursos públicos federais repassados (peça 21, p. 1-6) ;
c) Nota Técnica de Análise Financeira n. 542/2016, de 18/5/2016, concluindo pela reprovação das contas, atribuindo débito no valor integral repassado ao então Prefeito Municipal (peça 25, p. 1-9) ; e
d) Citação promovida por esta Corte (peças 53-56) .
5.8.	Dado o exposto, também pela Lei 9.873/1999 não se consumou a prescrição, seja pelo transcurso de cinco anos, seja pela paralisação do processo, pendente de julgamento, por mais de três anos.
6.	Contraditório e ampla defesa.
6.1.	Alega o recorrente que não lhe foi oportunizado, na fase interna da presente tomada de contas especial, o exercício do contraditório e da ampla defesa, afirmando que a citação promovida por esta Corte não supre tal falha e que deve ser declarada a nulidade dos atos praticados no âmbito deste Tribunal.
Análise
6.2.	Não assiste razão aos recorrentes. O processo de tomada de contas especial constitui, obviamente, processo administrativo e, como não poderia deixar de ser, faculta aos responsáveis o exercício do contraditório e da ampla defesa, direito exercido pelos recorrentes no âmbito deste Tribunal.
6.3.	Na fase interna do processo de tomada de contas especial não há litígio ou acusação, mas apenas verificação de fatos e apuração de autoria. Constitui procedimento inquisitório de coleta de provas assemelhado ao inquérito policial, no qual não se tem uma relação processual constituída nem há prejuízo ao responsável. O estabelecimento do contraditório nessa fase não é obrigatório, pois há mero ato investigatório sem formalização de culpa. Como não existem partes nem antagonismos de interesse nessa fase, a ausência de citação ou de oportunidade de contradição dos documentos juntados não enseja nulidade.
6.4.	Dessa forma, não há nulidade a ser declarada.
7.	Correta execução do convênio.
7.1.	Insurge-se o recorrente contra a condenação desta Corte de Contas alegando que os documentos constantes dos autos não foram analisados com coerência, pois foram juntados todos os comprovantes necessários para se atestar a regular execução do evento e cita as peças por ele trazidas aos autos.
Análise
7.2.	Não assiste razão ao recorrente. Ocorre que as declarações de exclusividade das bandas e dupla que foram contratadas e pagas com recursos do convênio não podem ser aceitas por esta Corte de Contas conforme demonstrado no voto que fundamenta a deliberação recorrida (peça 74) .
7.3.	É entendimento deste Tribunal que os pagamentos por serviços artísticos ensejam a imputação de débito nos casos em que não restem comprovados que os pagamentos tenham sido recebidos pelo artista ou por seu representante devidamente habilitado, seja detentor de contrato de exclusividade, portador de instrumento de procuração ou carta de exclusividade, devidamente registrada em cartório.
7.4.	No presente caso os pagamentos foram realizados à empresa Produções Artísticas Lineart Ltda. que não comprovou ser detentora de contrato de exclusividade ou mesmo representante das bandas e dupla pagas com os recursos públicos federais tratados nos presentes autos, posto que as "declarações de exclusividade" (peça 72) , emitidas pela própria empresa, não se prestam a comprovar qualquer vínculo entre elas e os artistas ou seus empresários exclusivos.
7.5.	Assim, o caso concreto se amolda perfeitamente ao disposto no subitem 9.2.3.2 do Acórdão 1435/2017-TCU-Plenário, da relatoria do Ministro Vital do Rêgo, em que não é possível se estabelecer o nexo de causalidade entre os recursos recebidos e o pagamento das atrações artísticas por representante devidamente habilitado, situação que leva ao julgamento pela irregularidade das contas e condenação em débito pelo valor pago referente às apresentações das bandas e dupla.
8.	Bis in idem.
8.1.	Informa o recorrente que o Município de Santo Hipólito/MG ingressou com ação civil pública contra si e que, por isso, não pode persistir a presente tomada de contas especial sob pena de ocorrência de bis in idem.
Análise
8.2.	Não há razões para se acatar o pleito recursal. A existência de processos no Poder Judiciário e neste Tribunal com idêntico objeto, o que sequer restou demonstrado pelo recorrente, não caracteriza repetição de sanção sobre mesmo fato  (bis in idem)  nem litispendência. No ordenamento jurídico brasileiro vigora o princípio da independência das instâncias, em razão do qual podem ocorrer condenações simultâneas nas diferentes esferas jurídicas. O recolhimento do débito, em um ou outro processo, serve para comprovação de quitação e sana a dívida.
9.	Arquivamento dos autos.
9.1.	Requer o recorrente a aplicação da norma constante do art. 1º da IN/TCU 76/2016, afirmando que o débito é inferior ao limite estabelecido e que, portanto, a tramitação destes autos não deve persistir e devendo o Tribunal determinar seu arquivamento.
Análise
9.2.	O pleito recursal não pode ser aceito, pois está previsto no art. 19, § 1º, da IN/TCU 71/2012, modificada pela mesma IN/TCU 76/2016 citada pelo recorrente, que o arquivamento dos autos de tomada de contas especial não se aplica aos casos em que já tenha ocorrido a citação do responsável, justamente o caso em análise, assim estando redigida a referida norma:
§ 1º  Instaurada a tomada de contas especial e citados os responsáveis, não se lhe admitirá o arquivamento, mesmo na hipótese de o valor apurado como débito ser inferior ao limite estabelecido no art. 6º desta Instrução Normativa.
10.	Improbidade administrativa.
10.1.	Cita o recorrente jurisprudência do Tribunal Regional Federal da Primeira Região que indica ser o ato de improbidade administrativa dependente da expressa demonstração do ânimo doloso do agente público ou, ao menos, cujo ato tenha sido praticado com culpa grave.
Análise
10.2.	Não assiste razão ao recorrente. O julgamento de atos de improbidade administrativa não é da competência desta Corte, mas do Poder Judiciário conforme trouxe aos autos o recorrente notícias sobre ação dessa natureza.
10.3.	Para a caracterização do ato de improbidade administrativa de fato entende o Poder Judiciário ser imprescindível a caracterização do dolo do agente público, o que não se aplica aos processos de controle externo.
10.4.	O entendimento desta Corte, ratificado por julgados inclusive do Supremo Tribunal Federal, é que a culpa stricto sensu basta para a responsabilização do gestor que não se desincumbe do ônus de demonstrar a correta aplicação das verbas públicas por ele geridas (Acórdão 2367/2015-TCU-Plenário, relator Ministro Benjamin Zymler; Acórdão 2469/2020-TCU-Plenário, relator Ministro Bruno Dantas; e Acórdão 2467/2020-TCU-Plenário, relator Ministro Raimundo Carreiro) .
CONCLUSÃO
11.	Da análise anterior conclui-se que:
a) não se operou a prescrição das pretensões punitiva e ressarcitória desta Corte, seja pelo regime do Código Civil, seja pelas disposições da Lei 9.873/1999;
b) não houve cerceamento dos direitos ao contraditório e à ampla defesa, pois o recorrente foi devidamente citado na fase externa da presente tomada de contas especial;
c) independentemente da execução do objeto do convênio, os documentos constantes dos autos não permitem que seja estabelecido o necessário nexo de causalidade entre as despesas e os recursos públicos federais repassados;
d) vigora no ordenamento jurídico pátrio o princípio da separação das instâncias, motivo pelo qual a tramitação de processos com objetos semelhantes nas esferas administrativa e judicial não é causa de bis in idem;
e) não assiste razão ao recorrente quanto ao pedido de arquivamento dos presentes autos;
f) se a imputação de débito prescinde da existência de ato praticado com dolo ou culpa grave.
11.1.	Dessa forma, deve ser negado provimento ao recurso interposto.
PROPOSTA DE ENCAMINHAMENTO
12.	Ante o exposto, submete-se à consideração superior a presente análise do recurso de reconsideração interposto por Márcio Ângelo Araújo Júnior contra o Acórdão 8390/2019-TCU-Primeira Câmara, propondo-se, com fundamento nos arts. 32, inciso I, e 33, da Lei 8.443/1992:
a) conhecer do recurso de reconsideração e, no mérito, negar-lhe provimento;
b)  comunicar o teor da decisão que vier a ser proferida ao recorrente e aos demais interessados".

não há.

Subprocurador-Geral Lucas Rocha Furtado.

RECURSO DE RECONSIDERAÇÃO. PRESCRIÇÃO. NULIDADE. BIS IN IDEM. NÃO OCORRÊNCIA. CONHECIMENTO. DESPROVIMENTO

TOMADA DE CONTAS ESPECIAL (TCE)

Secretaria de Recursos (Serur); Secretaria de Controle Externo de Tomada de Contas Especial (SecexTCE).

Trata-se de Tomada de Contas Especial instaurada pela Ministério do Turismo em desfavor de Márcio Ângelo Araújo Júnior, ex-Prefeito, em decorrência da reprovação da prestação de contas relativa aos recursos repassados ao Município de Santo Hipólito/MG, por força do Convênio 1112/2010 (Siconv 741211/2010, peça 3, p. 1-20) , cujo objeto consistia em prestar apoio à realização do evento intitulado "1º Festival de Pesca Esportiva".
Os recursos repassados pela União, transferidos em parcela única, em 17/5/2011, totalizaram R$ 80.000,00, tendo vigorado o ajuste no período de 25/6/2010 a 20/7/2011, com prazo de prestação de contas fixado 30 dias após a expiração do convênio.
O objeto do ajuste compreendia a realização das seguintes ações: apresentação das bandas Forró Sapeka, Dupla Adriano e Anderson e Banda Boneca Assanhada, bem como os serviços de sonorização, palco, banheiros químicos, iluminação, segurança e tendas. 
Não obstante, a documentação apresentada a título de prestação de contas não comprovou a execução completa do objeto pactuado e não demonstrou o nexo entre os recursos federais transferidos e as despesas realizadas.
No âmbito desta TCE, os responsáveis foram citados, em solidariedade, em razão das falhas na prestação de contas.
 As justificativas apresentadas não foram acolhidas e as contas foram julgadas irregulares com a condenação em débito e multa.
Irresignado, o responsável aduz, em síntese, o seguinte:
a) prescrição das pretensões punitiva e de ressarcimento ante o transcurso de mais de cinco anos entre o prazo final para prestação de contas do convênio (2011) e a data em que foi proferido o acórdão condenatório (2018) ;
b) cerceamento do direito ao contraditório e à ampla defesa na fase interna da presente tomada de contas especial;
c) execução integral do convênio;
d) ocorrência de bis in idem uma vez que o Município de Santo Hipólito/MG ingressou com ação civil pública contra sua pessoa;
e) necessidade de arquivamento do feito por se tratar de débito inferior ao limite estabelecido para o envio de TCE;
f) inexistência de ato praticado com dolo ou culpa grave, sem o que não pode haver imputação de débito, a teor do que prevê a Lei de Improbidade Administrativa.
As propostas uniformes da Serur e do MPTCU são pelo conhecimento e desprovimento do recurso.
Feito esse breve resumo, passo a decidir.
Conheço do recurso, uma vez atendidos os requisitos atinentes à espécie. 
No mérito, assiste razão aos pareceres, que incorporo às razões de decidir.
Verifico, preliminarmente, não ter havido prescrição, seja pelo regime do Código Civil, seja sob a ótica da Lei 9.873/1999. Na primeira hipótese, o termo final para prestação de contas era 19/8/2011, ao passo que o ato que ordenou a citação foi editado em 12/6/2017, não tendo decorrido o prazo decenal. Na segunda hipótese, de aplicação da Lei 9.873/1999, houve vários atos que interromperam o curso da prescrição, de modo que jamais houve o transcurso de tempo suficiente para se caracterizar a prescrição intercorrente.
Não há falar em prejuízo ao contraditório e à ampla defesa, na fase interna da TCE, uma vez que o contraditório se dá justamente na fase externa, a partir da citação dos responsáveis.
Tampouco merece prosperar a alegação de que os documentos trazidos aos autos atestam a regular execução do convênio. Ao contrário, o que se verificou foi a existência de pagamentos à empresa Produções Artísticas Lineart Ltda., que não comprovou ser representante ou detentora de contrato de exclusividade com as atrações musicais, uma vez que as "declarações de exclusividade" foram emitidas pela própria empresa.
Em relação à existência de ação judicial versando sobre os mesmos fatos, verifico não restar configurado repetição de sanção sobre mesmo fato (bis in idem) nem litispendência, uma vez que vigora em nosso sistema jurídico o princípio da independência das instâncias, em razão do qual podem ocorrer condenações simultâneas nas diferentes esferas jurídicas. Eventual recolhimento de valores em um processo pode e deve ser aproveitado nos demais feitos.
Também não prospera a pretensão de arquivamento do feito, pois não cabe o encerramento da TCE nos casos em que já tiver ocorrida a citação dos responsáveis (art. 19, § 1º, da IN/TCU 71/2012) .
Por fim, não se trata, nestes autos, de ação improbidade administrativa, não havendo necessidade de provar a existência de dolo ou a culpa grave, podendo o gestor responder pelo débito em razão de ter atuado com culpa stricto sensu.
Não sendo infirmados os fundamentos da decisão proferida, nego provimento ao recurso.
Ante o exposto, voto por que o Tribunal adote o Acórdão que ora submeto à apreciação deste Colegiado.
TCU, Sala das Sessões, em 8 de fevereiro de 2022.
WALTON ALENCAR RODRIGUES 
Relator